【裁判字號】    98,簡上,711
【裁判日期】    981231
【裁判案由】    毒品危害防制條例
【裁判全文】
臺灣板橋地方法院刑事判決             98年度簡上字第711號
上  訴  人
即  被  告  乙○○
上列上訴人因毒品危害防制條例案件，不服本院於中華民國98年
4 月22日所為之本院98年度簡字第2288號刑事簡易判決（聲請簡
易判決處刑案號：98年度毒偵字第723 號），提起上訴，本院管
轄之第二審合議庭判決如下：
    主  文
上訴駁回。
    理  由
一、本件經本院合議庭審理結果，認第一審簡易判決所認定被告
    之犯罪事實及其所憑之理由、證據暨論罪科刑之法條均無不
    當，應予維持，並引用該第一審刑事簡易判決書、檢察官聲
    請簡易判決處刑書中關於認定被告犯罪事實及其所憑之理由
    、證據暨論罪科刑之法條部分之記載（如附件）。
二、被告上訴意旨略以：本件吸食毒品者係戕害自身，並無侵害
    他人或社會法益，雖於法不容，但仍可原諒範圍內，原判決
    對上訴人論處有期徒刑五月，過於苛刻，爰依刑法第59條規
    定，請求撤銷改判，始符合公平、公正、正義原則。
三、按法官於有罪判決如何量處罪刑，甚或是否宣告緩刑，均為
    實體法賦予審理法官裁量之刑罰權事項，法官行使此項裁量
    權，自得依據個案情節，參酌刑法第57條所定各款犯罪情狀
    之規定，於法定刑度內量處被告罪刑；除有逾越該罪法定刑
    或法定要件，或未能符合法規範體系及目的，或未遵守一般
    經驗及論理法則，或顯然逾越裁量，或濫用裁量等違法情事
    之外，並不得任意指摘其量刑違法（最高法院80年台非字第
    473 號、75年台上字第7033號、72年台上字第6696號、72年
    台上字第3647號判例要旨參照）；且在同一犯罪事實與情節
    ，如別無其他加重或減輕之原因，下級審量定之刑，亦無過
    重或失輕之不當情形，則上級審法院對下級審法院之職權行
    使，原則上應予尊重（最高法院85年度台上字第2446號判決
    要旨參照）。
四、經查：本件被告前於98年1 月16日晚間10時許經警採尿時起
    回溯一至五天某時許，在不詳地點，施用第二級毒品甲基安
    非他命，經原審審酌卷內事證就被告施用第二級毒品之行為
    ，認被告係犯施用第二級毒品罪，且為累犯，並審酌其前有
    多次施用毒品之前科，仍不能戒除毒癮，惟施用毒品所生之
    危害，實以自戕身心健康為主，對於他人生命、身體、財產
    等法益，尚無明顯而重大之實害等一切情狀，依刑法、刑法
    施行法規定，判處被告犯施用第二級毒品罪，處有期徒刑五
    月，如易科罰金，以新臺幣一千元折算一日。就其量處刑度
    及諭知易科罰金之折算標準，難謂有何違法失當之處。從而
    ，上訴人請求以原審量刑過重為由提起上訴，請求撤銷改判
    ，為無理由，應予駁回。
五、本案被告經合法傳喚，無正當理由不到庭，依刑事訴訟法第
    371 條規定，爰不待其陳述逕行判決。
據上論斷，應依刑事訴訟法第455 條之1 第1 項、第3 項、第36
8 條、第371 條，判決如主文。
本案經檢察官甲○○到庭執行職務。
中    華    民    國    98    年    12    月    31    日
                  刑事第一庭  審判長法  官  王復生
                                    法  官  連雅婷
                                    法  官  陳世旻
上列正本證明與原本無異。
不得上訴。
                                    書記官  楊雅芳
中    華    民    國    99    年    1     月    11    日
【附件】
--------------------------------------------------------
臺灣板橋地方法院刑事簡易判決
聲  請  人  臺灣板橋地方法院檢察署檢察官
被      告  乙○○
上列被告因違反毒品危害防制條例案件，經檢察官聲請以簡易判
決處刑（98年度毒偵字第723號），本院判決如下：
    主  文
乙○○施用第二級毒品，累犯，處有期徒刑伍月，如易科罰金，
以新臺幣壹仟元折算壹日。
扣案之甲基安非他命壹包（驗餘淨重零點壹陸柒公克）沒收銷
燬之；盛裝上開甲基安非他命之包裝袋壹個、吸食器壹組沒收。
    事實及理由
一、本件犯罪事實及證據，均引用如附件檢察官聲請簡易判決處
    刑書所載。
二、按甲基安非他命為毒品危害防制條例第2條第2項第2款明定
    之第二級毒品，核被告乙○○施用第二級毒品甲基安非他命
    之行為，係犯毒品危害防制條例第10條第2 項之施用第二級
    毒品罪。其施用第二級毒品前後，持有第二級毒品之低度行
    為，為施用之高度行為所吸收，不另論罪。又被告前有如聲
    請簡易判決處刑書犯罪事實欄所載之犯罪科刑及有期徒刑執
    行完畢紀錄，有臺灣高等法院被告前案紀錄表1 件在卷可稽
    ，其於受有期徒刑執行完畢5 年內，故意再犯本件有期徒刑
    以上之罪，為累犯，應依法加重其刑。爰審酌被告前有多次
    施用毒品之前科紀錄，有臺灣高等法院被告前案紀錄表1 份
    在案可佐，仍不能戒除毒癮，再次漠視法令而犯本罪，惟其
    施用毒品所生之危害，實以自戕身心健康為主，對於他人生
    命、身體、財產等法益，尚無明顯而重大之實害，兼衡其犯
    罪之動機、目的、手段、犯罪後否認犯行之態度等一切情狀
    ，量處如主文所示之刑，並諭知易科罰金之折算標準，以示
    懲儆。
三、扣案之第二級毒品甲基安非他命1包（淨重0.404公克，因鑑
    驗使用0.0003公克，剩餘0.1637公克），既屬第二級毒品，
    爰依毒品危害防制條例第18條第1 項前段規定，宣告沒收銷
    燬之；盛裝上開甲基安非他命之包裝袋1 個，係用於包裹毒
    品，防其裸露、潮濕，便於持有、攜帶施用，又吸食器1 組
    則為被告施用毒品之工具，均為供本件犯罪所用之物，且係
    被告所有，業據被告供述明確，爰依刑法第38條第1項第2款
    之規定，併予宣告沒收。
四、依刑事訴訟法第449條第1項前段、第3項、第454條第2 項、
    第450條第1項，毒品危害防制條例第10條第2項、第18條第1
    項前段，刑法第11條前段、第47條第1項、第41條第1項前段
    、第38條第1項第2款，逕以簡易判決處刑如主文。
五、如不服本判決，得自收受送達之翌日起10日內向本院提出上
    訴狀，上訴於本院第二審合議庭（須附繕本）。
中    華    民    國    98    年    4     月    22    日
                  刑事第二十一庭  法  官  侯  志  融
上列正本證明與原本無異。
                                  書記官  林  伶  芳
中    華    民    國    98    年    4     月    22    日
--------------------------------------------------------
臺灣板橋地方法院檢察署檢察官聲請簡易判決處刑書
                                     98年度毒偵字第723號
    被      告  乙○○  男  35歲（民國○○年○月○○日生）
                        住臺北市○○街141巷15弄13號3樓
                        居臺北縣三重市○○○路6巷1號6樓
                        身分證統一編號：Ｚ000000000號
上列被告因違反毒品危害防制條例案件，業經偵查終結，認宜聲
請以簡易判決處刑，茲將犯罪事實及證據並所犯法條分敘如下：
        犯  罪  事  實
一、乙○○前因施用毒品案件，經臺灣板橋地方法院裁定送勒戒
    處所執行觀察、勒戒後，因認無繼續施用毒品之傾向，於民
    國90年 8月24日觀察、勒戒執行完畢釋放出所，並由本署檢
    察官以90年度毒偵字第3162號為不起訴處分確定。復因施用
    毒品案件，經臺灣板橋地方法院於94年 6月28日以94年度簡
    字第1759號判處有期徒刑5月確定，於95年7月26日執行完畢
    。猶不知悔改，復基於施用第二級毒品甲基安非他命之犯意
    ，於98年1月16日晚間10時許經警採尿前96小時內之某時許
    ，在不詳地點，施用第二級毒品甲基安非他命。嗣於98年1
    月16日下午4時30分許，為警在臺北縣三重市○○○路6巷1
    號6樓查獲，並扣得第二級毒品甲基安非他命1包（驗餘淨重
    0.1 637公克）及安非他命吸食器1組。
二、案經臺北縣政府警察局三重分局移送偵辦。
        證  據  並  所  犯  法  條
一、證據：(一)被告乙○○於警詢及偵查中之供述。
          (二)台灣檢驗科技股份有限公司98年2月6日編號
              UL/2009/10474號濫用藥物檢驗報告1紙。
          (三)臺北縣政府警察局三重分局查獲毒品案件被移送
              者姓名、代碼對照表。
          (四)扣案之第二級毒品甲基安非他命1包（驗餘淨重
              0.1637公克）及安非他命吸食器1組。
          (五)交通部民用航空局航空醫務中心毒品鑑定書1紙
              。
二、核被告所為係犯毒品危害防制條例第10條第 2項施用第二級
    毒品之罪嫌。其施用前後持有第二級毒品之低度行為，為其
    施用之高度行為所吸收，不另論罪。被告有如犯罪事實欄所
    載之前案判決科刑紀錄，有全國刑案資料查註紀錄表 1份在
    卷可稽，其於曾受有期徒刑之執行完畢後，5年以內故意再
    犯本件有期徒刑以上之罪，為累犯，請依刑法第47條第1項
    規定加重其刑。至扣案之第二級毒品甲基安非他命（驗餘淨
    重0.1637公克），請依毒品危害防制條例第18條第1項前段
    宣告沒收並銷燬之；扣案之安非他命吸食器1組為被告所有
    供施用毒品之用，業據被告供述甚詳，請依刑法第38條第1
    項第2款、第3項之規定宣告沒收。
三、移送意旨另認被告尚涉有毒品危害防制條例第11條第 3項之
    罪，惟查所謂「專供施用毒品之器具」係指製作該物品之目
    的及使用上係專門供作施用毒品之器具而言，至於以其他日
    用物品拼湊製造臨時替代使用之器具，應不包括在內，本件
    被告所持吸食器係以吸管、燈炮及空瓶組裝而成，並非專供
    施用毒品之用甚明，移送意旨認被告係犯毒品危害條例第11
    條第3項之罪，尚有未洽，併此敘明。
四、依毒品危害防制條例第23條第2項、刑事訴訟法第451條第1
    項聲請逕以簡易判決處刑。
    此    致
臺灣板橋地方法院
中    華    民    國    98    年    3     月    11    日
                              檢察官  丙  ○  ○
本件正本證明與原本無異
中    華    民    國    98    年    3     月    12    日
                              書記官

司法院資訊處製作；財團法人民間司法改革基金會備份。
